臺灣雲林地方法院刑事判決
110年度交易字第376號
公  訴  人  臺灣雲林地方檢察署檢察官
被      告  丁旭展



上列被告因公共危險案件，經檢察官提起公訴（110 年度偵字第
6832號），被告就被訴事實為有罪之陳述，經告知簡式審判程序
意旨，並聽取公訴人及被告之意見後，本院裁定行簡式審判程序
，判決如下：
    主      文
丁旭展駕駛動力交通工具而吐氣所含酒精濃度達每公升零點二五
毫克以上，處有期徒刑參月，如易科罰金，以新臺幣壹仟元折算
壹日。
    事實及理由
壹、犯罪事實
    丁旭展自民國110年9月15日晚間10時許起至110 年9 月16日
    凌晨0 時許，在雲林縣臺西鄉五條港某處飲用酒類若干後，
    明知酒後不得駕駛動力交通工具，仍基於酒後駕駛動力交通
    工具之犯意，自上開地點駕駛車牌號碼000-0000號自用小客
    車而逆向行駛在國道3 號高速公路上，並於110 年9 月16日
    凌晨2 時14分許，逆向行駛至國道3 號高速公路南向268.6 
    公里處之出口匝道路段，與陳玉麟所駕駛之車牌號碼0000-0
　　0 號自用小貨車發生碰撞，致陳玉麟之頭部及左腳受有傷害
　　（涉犯過失傷害部分，未據告訴）。嗣經警據報前往現場處
    理，並於110 年9 月16日凌晨3 時3 分許，對丁旭展施以吐
    氣酒精濃度測試，測得其吐氣所含酒精濃度達每公升0.58毫
    克，始悉上情。
貳、程序部分
    本案被告丁旭展所犯之罪，非死刑、無期徒刑、最輕本刑為
    3 年以上有期徒刑之罪，或高等法院管轄第一審之案件，被
    告就前揭被訴事實為有罪之陳述，經告以簡式審判程序之旨
    ，並聽取被告與公訴人之意見後，本院認無不得或不宜改依
    簡式審判程序進行之處，爰依刑事訴訟法第273 條之1 第1 
    項、第284 條之1 規定，裁定本案行簡式審判程序。是本案
    之證據調查，依刑事訴訟法第273 條之2 規定，不受同法第
    159 條第1 項、第161 條之2 、第161 條之3 、第163 條之
    1 及第164 條至第170 條規定之限制，合先敘明。
參、認定犯罪事實所憑之證據及理由
    上開犯罪事實，業據被告坦承不諱（偵卷第9 、10、49、77
     頁、本院卷第31、32、36頁），核與證人即被害人陳玉麟
    證述之內容一致（偵卷第71至72、77頁），並有國道公路警
    察局第八公路警察大隊古坑分隊道路交通事故當事人酒精測
    定紀錄表（偵卷第15頁）、內政部警政署國道公路警察局舉
    發違反道路交通管理事件通知單（偵卷第17頁）、道路交通
    事故現場圖、道路交通事故調查報告表㈠、㈡（偵卷第19、21
    至23頁）、財團法人台灣商品檢測驗證中心呼氣酒精測試器
    檢定合格證書（偵卷第25頁）、現場及車損照片（偵卷第37
    至42頁）存卷可參，足認被告之任意性自白與事實相符，堪
    以採信。從而，本案事證明確，被告犯行堪以認定，應依法
    論科。
肆、論罪科刑   
一、核被告所為，係犯刑法第185 條之3 第1 項第1 款之駕駛動
    力交通工具而吐氣所含酒精濃度達每公升零點二五毫克以上
    之罪。
二、爰審酌被告酒後駕車足以造成注意能力減低，提高重大違反
    交通規則之可能，除增加其他用路人無端風險，亦有危及被
    告自身安全之虞，且交通事故動輒造成死傷，其潛在之危害
    性不言可喻，況政府已對禁止酒駕行為大力宣導，並嚴加取
    締，被告對此危險性應有認識，卻輕忽危險駕駛可能造成死
    傷結果，於飲酒後吐氣所含酒精濃度達每公升0.58毫克（MG
　　/L），已超出本罪規定不能安全駕駛動力交通工具之吐氣所
    含酒精濃度標準甚高，仍貿然駕駛車輛而逆向行駛於高速公
    路上，足見其心存僥倖，任意觸法，置己身及其他用路人之
    生命、身體、財產損失於不顧；又被告前於105 年間，已因
    酒後駕駛動力交通工具案件，經福建金門地方檢察署檢察官
　　為緩起訴處分確定，惟被告於經歷上開案件之偵查、執行程
    序後，卻未能自我反省，仍再度犯下本案酒駕犯行，其漠視
    禁止酒駕法規之主觀心態，昭昭甚明，本應予以嚴懲。惟念
    及被告犯後始終坦承犯行，並已賠償被害人相當金額，有雲
    林縣斗六市調解委員會調解書存卷可參（本院卷第41頁），
    足認其犯後態度良好，兼衡被告自陳為大學畢業之智識程度
    ，未婚無子女，目前擔任顧問工程人員，每月收入約新臺幣
    3 萬2 千元之家庭生活經濟狀況，並考量檢察官對被告刑度
    之意見，被害人則表示：事情發生後，被告很有誠意，都有
    問候我的情況，希望法院可以從輕量刑，給被告1 個機會等
    語（偵卷第77頁）等一切情狀，量處如主文所示之刑，並諭
    知易科罰金之折算標準，以資懲儆。
據上論斷，應依刑事訴訟法第273 條之1 第1 項、第299 條第1
項前段（依刑事判決精簡原則，僅記載程序法條），判決如主文
。
本案經檢察官李文潔提起公訴，檢察官謝宏偉到庭執行職務。
中　　華　　民　　國　　110 　年　　11　　月　　17　　日
                  刑事第八庭    法  官  陳育良
以上正本證明與原本無異。
如不服本判決應於收受判決後 20 日內向本院提出上訴書狀，並
應敘述具體理由；其未敘述上訴理由者，應於上訴期間屆滿後20
 日內向本院補提理由書（均須按他造當事人之人數附繕本）。
「切勿逕送上級法院」。
告訴人或被害人不服本判決，應具備理由請求檢察官上訴，及上訴期間之計算係以檢察官收受判決正本之日期為準。「切勿逕送上級法院」。　　　　　　　　　　　
                                書記官  王姵珺  　　　　
中　　華　　民　　國　　110 　年　　11　　月　　18　　日
附錄本案論罪科刑法條全文
中華民國刑法第185 條之3
駕駛動力交通工具而有下列情形之一者，處二年以下有期徒刑，
得併科二十萬元以下罰金：
一、吐氣所含酒精濃度達每公升零點二五毫克或血液中酒精濃度
    達百分之零點零五以上。
二、有前款以外之其他情事足認服用酒類或其他相類之物，致不
    能安全駕駛。
三、服用毒品、麻醉藥品或其他相類之物，致不能安全駕駛。
因而致人於死者，處三年以上十年以下有期徒刑；致重傷者，處
一年以上七年以下有期徒刑。
曾犯本條或陸海空軍刑法第五十四條之罪，經有罪判決確定或經
緩起訴處分確定，於五年內再犯第一項之罪因而致人於死者，處
無期徒刑或五年以上有期徒刑；致重傷者，處三年以上十年以下
有期徒刑。